【裁判字號】    98,易,209
【裁判日期】    980302
【裁判案由】    竊盜
【裁判全文】
臺灣板橋地方法院刑事判決               98年度易字第209號
上  訴  人  臺灣板橋地方法院檢察署檢察官
被      告  乙○○
                    （現另案於臺灣臺北監獄臺北分監執行）
上列被告因竊盜案件，經檢察官提起公訴（97年度偵字第33620
號），因被告於準備程序進行中就被訴事實為有罪之陳述，經告
知簡式審判程序之旨，裁定進行簡式審判程序，判決如下：
    主  文
乙○○竊盜，累犯，處有期徒刑壹年。
    事  實
一、乙○○有贓物、竊盜及違反毒品危害防制條例等案件前科，
    其(一)於92年間因竊盜案件，經本院於93年1 月6 日以92年度
    易字第2943號判處有期徒刑10月，於93年2 月11日撤回臺灣
    高等法院93年度上易字第238 號上訴確定，於93年9 月8 日
    因縮短刑期執行完畢，(二)於94年間因竊盜案件，經本院於94
    年11月4 日以94年度訴字第1995號判處有期徒刑1 年8 月，
    於94年12月1 日確定，(三)於94年間因違反毒品危害防制條例
    案件，經本院於95年2 月21日以94年度簡字第5647號判處有
    期徒刑6 月，經本院於95年6 月30日以95年度簡上字第168
    號撤銷原判決，改判處有期徒刑10月，於95年7 月24日確定
    ，嗣經減刑，並與(二)部分定應執行有期徒刑2 年確定，於96
    年8 月13日因縮短刑期執行完畢，現另案於臺灣臺北監獄臺
    北分監執行中。詎其不知悔改，復意圖為自己不法之所有，
    於97年9 月20日凌晨2 時45分許，在臺北縣林口鄉○○路57
    巷3 號前，趁甲○○所有車牌號碼FG-1432 號自小客車，疏
    未上鎖，且將車輛鑰匙置於車內置物箱，乃趁機進入該車內
    ，以前開鑰匙竊得該車，供己代步，嗣棄於臺北縣林口鄉○
    ○路62號前，於翌日下午1 時30分許，為警循線查獲。
二、案經臺北縣政府警察局新莊分局報請臺灣板橋地方法院檢察
    署偵查偵查起訴。
    理  由
一、程序部分：按除被告所犯為死刑、無期徒刑、最輕本刑為三
    年以上有期徒刑之罪或高等法院管轄第一審案件者外，於第
    一次審判期日前之準備程序進行中，被告先就被訴事實為有
    罪之陳述時，審判長得告知被告簡式審判程序之旨，並聽取
    當事人、代理人、辯護人及輔佐人之意見後，裁定進行簡式
    審判程序，刑事訴訟法第273 條之1 第1 項定有明文。經核
    ，本件被告乙○○所犯係死刑、無期徒刑、最輕本刑為三年
    以上有期徒刑以外之罪，其於準備程序中就被訴事實為有罪
    之陳述，經法官告知簡式審判程序之旨，並聽取公訴人、被
    告之意見後，本院爰依首揭規定，裁定進行簡式審判程序，
    合先敘明。
二、訊據被告於警詢、偵查及本院審理中均坦承上揭犯罪事實不
    諱，核與被害人甲○○於警詢中指訴之情節相符，且有監視
    錄影帶翻拍照片、查獲地點照片等附卷可稽，是被告之前開
    自白，應合於事實，可資信取。綜上所見，本件事證業臻明
    確，被告犯行洵足認定，應依法論科。
三、核被告所為，係犯刑法第320 條第1 項之竊盜罪。查其曾於
    (一)於92年間因竊盜案件，經本院於93年1 月6 日以92年度易
    字第2943號判處有期徒刑10月，於93年2 月11日撤回臺灣高
    等法院93年度上易字第238 號上訴確定，於93年9 月8 日因
    縮短刑期執行完畢，(二)於94年間因竊盜案件，經本院於94年
    11月4 日以94年度訴字第1995號判處有期徒刑1 年8 月，於
    94年12月1 日確定，(三)於94年間因違反毒品危害防制條例案
    件，經本院於95年2 月21日以94年度簡字第5647號判處有期
    徒刑6 月，經本院於95年6 月30日以95年度簡上字第168 號
    撤銷原判決，改判處有期徒刑10月，於95年7 月24日確定，
    嗣經減刑，並與(二)部分定應執行有期徒刑2 年確定，於96年
    8 月13日因縮短刑期執行完畢，有臺灣高等法院被告前案紀
    錄表在卷可徵，其於受徒刑之執行完畢後，5 年以內故意再
    犯本件有期徒刑以上之罪，屬累犯，應依刑法第47條第1 項
    規定，加重其刑。本件執行公訴檢察官對被告具體求處有期
    徒刑1 年9 月，本院審酌被告尚有其他多項犯罪紀錄，復有
    上述被告前案紀錄表附卷可按，是其素行欠佳，又其正值壯
    年，身體健全，卻不謀正道，竟圖不勞而獲，竊得被害人所
    有之車輛，損害被害人財產法益，行止可議，另衡其犯罪動
    機、目的、手段、犯後坦承犯行等一切情狀，爰量處如主文
    所示之刑。
據上論斷，應依刑事訴訟法第273 條之1 第1 項、第299 條第1
項前段，刑法第320 條第1 項、第47條第1 項，刑法施行法第1
條之1 ，判決如主文。
本案經檢察官黃佳權到庭執行職務。
中    華    民    國    98    年     3    月    2    日
                    刑事第一庭  法  官  朱敏賢
上列正本證明與原本無異。
如不服本判決，應於判決送達後10日內敘明上訴理由，向本院提
出上訴狀 (應附繕本) ，上訴於臺灣高等法院。其未敘述上訴理
由者，應於上訴期間屆滿後20日內向本院補提理由書「切勿逕送
上級法院」。
                                書記官  李郁禎
中    華    民    國    98    年    3     月    3     日
附錄本案論罪科刑法條：
刑法第320 條
意圖為自己或第三人不法之所有，而竊取他人之動產者，為竊盜
罪，處五年以下有期徒刑、拘役或五百元以下罰金。
意圖為自己或第三人不法之利益，而竊佔他人之不動產者，依前
項之規定處斷。


司法院資訊處製作；財團法人民間司法改革基金會備份。
